【裁判字號】    98,訴,2326
【裁判日期】    990129
【裁判案由】    給付貨款
【裁判全文】
臺灣高雄地方法院民事判決              98年度訴字第2326號
原      告  思牧企業股份有限公司
法定代理人  甲○○
訴訟代理人  乙○○
被      告  丙○○○○○○
上列當事人間給付貨款事件，經本院於民國99年1月21日言詞辯
論終結，判決如下：
    主      文
原告之訴駁回。
訴訟費用由原告負擔。
    事實及理由
一、原告主張：訴外人丁○○以訴外人「久仁海鮮行」或被告名
    義，自民國93年11月間陸續向伊購買冷凍肉製品，嗣伊自97
    年7 月起至同年10月止，依約按月將冷凍肉製品（下稱系爭
    貨物）給付予被告後，屢向被告請款均置之不理，爰依民法
    第345 條第1 項、第348 條第1 項、第367 條等規定，請求
    被告給付貨款。並聲明：被告應給付原告1,790, 776元，及
    自起訴狀繕本送達翌日起至清償日止，按週年利率5%計算之
    遲延利息。
二、被告則以：伊係經營海產生意，並未曾向原告訂購冷凍肉製
    品，更未於93年11月間與原告簽訂買賣契約，況依原告所提
    出之出貨單據部分，其上記載收貨者為「久仁海鮮行」，且
    系爭貨物均由「久仁海鮮行」之會計吳小真、林水琴、司機
    吳皇志、阿祥或丁○○所簽收，伊雖曾與久仁海鮮行互有往
    來，惟並未與原告有任何交易存在。又「久仁海鮮行」之負
    責人為伊胞弟丁○○，丁○○與原告往來已久等語，資為抗
    辯。並聲明：(一)原告之訴駁回。(二)如受不利判決，願供擔保
    聲請免為假執行之宣告。
三、兩造不爭執之事項：
  (一)丁○○曾以「久仁海鮮行」或被告名義，自93年11月間陸續
    向原告購買冷凍肉製品。
  (二)原告所提出之出貨傳票上，簽收系爭貨物者有久仁海鮮行會
    計吳小真、林水琴、司機吳皇志、阿祥或丁○○。
四、本件爭點為被告有無向原告購買系爭貨物？
    按請求履行債務之訴，除被告自認原告所主張債權發生原因
    之事實外，應先由原告就其主張此項事實，負舉證之責任，
    必須證明其為真實後，被告於其抗辯事實，始應負證明之責
    任，此為舉證責任分擔之原則。最高法院43年台上字第377
    號著有判例可資參照。本件原告固主張本件係由被告向伊公
    司訂購系爭貨物等語，並提出出貨傳票、應收帳款含品名明
    細表、發票等件為證（見本院卷第5-38、85-142頁），惟為
    被告所否認。查該出貨傳票、應收帳款含品名明細表、發票
    對帳單及應收帳款金額表均係由原告自行製作而未經向被告
    確認，且觀以出貨傳票上簽認欄內之簽名並無被告所簽者，
    亦為原告所不爭執，則該出貨傳票、應收帳款含品名明細表
    、發票對帳單及應收帳款金額表等充其量僅足以認定原告確
    有交付系爭貨物之事實，尚難憑此推認系爭貨物之買受人即
    為被告。況原告主張：伊僅知訂貨人為陳先生或陳小姐，並
    未確認究係丁○○或被告本人，且丁○○訂貨時，僅稱其係
    陳經理，並未特別表明係以久仁海鮮行或龍陞行名義下訂單
    ，伊認定久仁海鮮行即係龍陞行等語，足見原告對於系爭貨
    物之訂購人究係何人並未詳加確認，且原告認定久仁海鮮行
    即係被告亦為其主觀上之認定，非得憑此遽認系爭貨物之買
    受人為被告。故原告主張系爭貨物係由被告向原告購買云云
    ，自不足採。
五、綜上所述，被告並未向原告買受系爭貨物。從而，原告依買
    賣契約之法律關係，請求被告給付系爭貨款及法定遲延利息
    ，為無理由，應予駁回。
六、結論：本件原告之訴為無理由，依民事訴訟法第78條之規定
    ，判決如主文。
中    華    民    國    99    年    1     月    29    日
                    民事鳳山分庭法  官  何悅芳
正本係照原本作成。
如不服本判決，應於送達後20日內，向本院提出上訴狀並表明上
訴理由，如於本判決宣示後送達前提起上訴者，應於判決送達後
10日內補提上訴理由書（須附繕本）。
中    華    民    國    99    年    1     月    29    日
                                書記官  陳俐嫺

司法院資訊處製作；財團法人民間司法改革基金會備份。
